【裁判字號】    89,婚,962
【裁判日期】    891230
【裁判案由】    離婚
【裁判全文】
臺灣臺中地方法院民事判決  八十九年度婚字第九六二號
    原      告  甲○○○
    送達代收人  丙○○
    被      告  乙○○
右當事人間請求離婚事件，本院判決如左：
    主    文
准原告與被告離婚。
訴訟費用由被告負擔。
    事    實
甲、原告方面：
  一、聲明：求為判決如主文所示。
  二、陳述：
  １、兩造為夫妻，詎被告酗酒成性，且生性暴躁，又不務正業，置家庭經濟於不顧
      ，復又動輒毆打原告受傷，此有驗傷診斷書及鈞院判決書可証，原告無奈只得
      於八十三年間離家出走，嗣又聽聞被告與人同居生子。按兩造分居迄今六年餘
      ，足見兩造感情破裂，且近又聽聞被告與人同居生子，是兩造婚姻出現重大破
      綻，自有難以維持婚姻之重大事由，爰依民法第一千零五十二條第二項規定，
      訴請判決離婚。
  ２、被告是否有與人同居生子伊沒有證據，是伊女兒告訴伊。
  三、證據：提出戶籍謄本一件、驗傷診斷書三紙為証。
乙、被告方面：
  一、聲明：求為判決駁回原告之訴。
  二、陳述：
  １、我沒有打原告，他為何受傷我不知道。
  ２、沒有與人同居生子，我不願與原告離婚，因他離家六年多，我不甘心。
丙、本院依職權調閱本院八十三年度七三七三號傷害刑事卷宗。
    理      由
一、原告主張其與被告係夫妻，現婚姻關係存續中，業據原告提出戶籍謄本一紙為證
    ，堪認為真實。又原告主張因被告曾多次毆打伊，伊才離家，兩造分居迄今六年
    多，為此依民法第一千零五十二條第二項之規定，訴請判決離婚等語。被告則以
    ：伊未打原告，原告為何受傷，伊不知道，且伊未與人同居生子，伊不願離婚，
    因原告離家六年多，伊不甘心云云。經查：被告確曾多次毆打原告成傷，業經原
    告提出驗傷診斷書三紙為証，且被告亦曾因此經本院八十三年度七三七三號刑事
    案件，判處罪刑確定，此亦經本院調閱上開刑事卷宗查明屬實。又兩造已分居六
    年餘，業經兩造陳明在卷，自亦堪信真。是原告主張被告動輒毆打原告成傷，致
    原告於八十三年間離家出走，兩造分居迄今六年餘等情，均堪以認定。
二、按民法第一千零五十二條第二項規定：有前項以外之重大事由，難以維持婚姻者
    ，夫妻之一方得請求離婚，但其事由應由夫妻之一方負責者，僅他方得請求離婚
    。此所謂抽象、相對、一般的離婚原因，亦即破綻主義離婚法之一到達點。而是
    否有難以維持婚姻之重大事由之判斷標準，為婚姻是否已生破綻而無回復之希望
    ，不可單憑原告主觀之標準（即原告已喪失維持婚姻意欲之主觀面加以認定），
    而應依客觀標準，即難以維持婚姻之事實，是否已達處於同一境況，任何人均將
    喪失維持婚姻之意欲程度以決之。且為符合現代多元化社會之需要，使裁判婚姻
    之事由較富彈性，當婚姻破裂時，夫妻已無共同生活之實質時，即得請求離婚，
    但有責配偶，無請求離婚之權利，申言之，如若自己遭致婚姻之破綻時，不得以
    其破綻為理由，恣意訴請離婚。最高法院八十七年台上字第一○四八號、一三○
    四號判決意旨即採類似之見解。如前所述，本件被告曾多次毆傷原告，且兩造分
    居已六年多，任何人處於與原告同一地位，均無繼續維持婚姻之意欲，兩造之婚
    姻關係已生嚴重障礙而破裂，且非可歸責於原告，是原告主張依民法第一千零五
    十二條第二項規定，以兩造間有難以維持婚姻之重大事由訴請離婚，自有理由，
    應予准許。
三、本件事證已臻明確，兩造其餘攻擊防禦方法及主張，與本件判決結果不生影響，
    不另一一論述，併此敘明。
四、據上結論，本件原告之訴為有理由，依民事訴訟法第七十八條，判決如主文。
中      華      民      國    八十九    年     十二     月     三十     日
                                                臺灣臺中地方法院家事法庭
~B法      官  王美惠
右為正本係照原本作成
如對本判決上訴應於判決送達後廿日內向本院提出上訴狀
中      華      民      國    八十九    年     十二     月     三十     日
~B法院書記官  蕭芳媚


司法院資訊處製作；財團法人民間司法改革基金會備份。
